臺灣臺中地方法院刑事判決　　　　　　　96年度易字第4741號
公　訴　人　臺灣臺中地方法院檢察署檢察官
被　　　告　丙○○
選任辯護人　周仲鼎律師
上列被告因傷害案件，經檢察官提起公訴（96年度偵字第18454
號），本院判決如下：
    主    文
丙○○無罪。
    理    由
一、公訴意旨略以：丙○○為乙○之堂姪，於民國96年6月10日
    上午7時許，在臺中縣新社鄉○○村○○街○段209巷10號之
    丙○○住處內，因乙○不願離開上址，丙○○竟基於傷害他
    人身體之犯意，徒手毆打乙○全身及用腳踢乙○左腳膝蓋，
    致乙○受有左膝紅腫之傷害，因認被告丙○○涉有刑法第二
    百七十七條第一項之傷害罪嫌云云。
    號著有判例。
二、按犯罪事實應依證據認定之，無證據不得認定犯罪事實；不
    能證明被告犯罪，應諭知無罪之判決，刑事訴訟法第一百五
    十四條第二項、第三百零一條第一項分別定有明文。次按所
    謂認定犯罪事實之證據，係指足以認定被告確有犯罪行為之
    積極證據而言，該項證據自須適合於被告犯罪事實之認定，
    始得採為斷罪之資料；又事實之認定，應憑證據，如未能發
    現相當確實證據，或證據不足以證明，自不能以推測或擬制
    之方法，以為裁判之基礎，最高法院二十九年上字第三一０
    五號、四十年臺上字第八六號判例著有明文。又按認定犯罪
    事實所憑之證據，無論係直接證據或間接證據，其為訴訟上
    之證明，須於通常一般之人均不致有所懷疑，而得確信其為
    真實之程度者，始得據為有罪之認定，倘其證明尚未達到此
    一程度，而有合理之懷疑存在，復無其他調查途徑可尋，法
    院即應為無罪之判決，最高法院七十六年臺上字第四九八六
    號著有判例。
三、公訴意旨認被告丙○○涉有傷害罪行，無非係以告訴人乙○
    之指訴與告訴人所提之診斷證明書為論據，惟訊據被告丙○
    ○堅詞否認有何傷害告訴人之犯行，辯稱：當時伊只大聲叫
    告訴人乙○出去而已，伊並未碰觸到告訴人之身體，不知道
    告訴人所受的傷是如何造成等語。經查：
  (一)告訴人所提之診斷證明書記載應診日期為「96年6月10日」
    ，診斷內容為「左膝紅腫7×3 cm」（見本院卷第10頁），
    該診斷證明書本身，至多僅能證明告訴人於96年6月10日有
    左膝紅腫之傷害，尚無從據此判斷該傷害係由被告造成。
  (二)告訴人於96年11月20日本院審理時證稱﹕那天是因為伊與被
    告之父甲○○之間分割共有物事件纏訟已久，所以才去甲○
    ○的家找他理論，當時太陽已經出來，伊不知道幾點鐘，伊
    去時喊甲○○出來，後來甲○○到庭院跟伊說他不歡迎伊，
    當時被告叫伊要走就走，不走的話就打扁伊，伊沒有注意到
    伊是否有被打到，突然間伊就發現伊的膝蓋痛痛的等語。而
    就審判長所詢「當天被告他們究竟有無人打你」的問題，告
    訴人則證稱﹕「我沒有感覺到，當時甲○○一直推我，但是
    我不知道他怎麼推我，當時我雙手抱頭一直退後。被告也有
    推我，我就是被被告打出來的。我沒有跌倒，發覺腳痛、麻
    的時候有坐下來看，有看到紅紅的，我就離開了」（見本院
    卷第38頁）。按證人乙○既證稱伊沒有注意到是否有被打到
    ，及證稱伊沒有感覺到被打，則被告究竟是否有傷害告訴人
    ？告訴人之膝蓋紅腫之傷是否係被告造成？已生疑竇，自難
    僅憑告訴人所稱伊膝蓋紅腫之情，即斷定被告確有傷害告訴
    人之事實。此外，告訴人乙○前於偵訊時陳稱被告有用手打
    伊全身，還有用腳踢伊云云（見偵字卷第7頁），亦與其於
    96年11月20日本院審理時所稱不符，且果若被告確有用手打
    告訴人全身及用腳踢告訴人之犯行，以被告年輕力壯之身體
    上之優勢，亦不可能僅造成告訴人膝蓋紅腫之輕傷而已；是
    告訴人所為不利於被告之陳述，實難盡信。
  (三)復查證人甲○○及丁○○亦均到庭具結證稱彼等當時均在場
    ，未看到被告打告訴人等語（見本院卷第32至37頁），雖甲
    ○○為被告之父，而丁○○為被告之兄，二人均與被告具親
    屬關係，惟彼等既均放棄拒絕證言權而具結作證，其證言亦
    可採信。
四、綜上所述，檢察官所為舉證，均不足以證實被告確有起訴書
    所載之傷害犯行，應認不能證明被告犯罪，自應諭知無罪。
據上論斷，應依刑事訴訟法第301條第1項，判決如主文。
本案經檢察官戊○○到庭執行職務。
中　　華　　民　　國　　96　　年　　12　　月　　4　 　日
                  刑事第八庭  審判長法  官  林慧英
                                    法  官  陳慧珊
                                    法  官  戴嘉慧
上正本證明與原本無異。
如不服本判決，應於收受送達後10日內向本院提出上訴書狀（應
敘述具體理由並附繕本）。
上訴書狀如未敘述理由，應於上訴期間屆滿後20日內補提理由書
於本院。
                                    書記官  劉晴芬
中　　華　　民　　國　　96　　年　　12　　月　　4　　 日
